臺灣板橋地方法院民事裁定　　　　　　　94年度簡抗字第2 號
抗　告　人　甲○○
代　理　人　傅振光
相　對　人　乙○○
以上當事人間請求給付會款事件，抗告人對於中華民國93年10月
21日本院板橋簡易庭所為之裁定（93年度板簡字第1536號）提起
抗告，本院裁定如下：
    主  文
抗告駁回。
抗告費用由抗告人負擔。
    理  由
一、本件抗告意旨略以：相對人即被告前參加抗告人即原告擔任
    會首之合會，抗告人雖曾於民國91年8 月5 日起訴請求相對
    人給付會款，惟相對人利用抗告人讀書不多、識字不深、不
    懂法律，而邀其前妻繆瑞華到庭共同簽署和解筆錄，詎相對
    人僅設計繆瑞華簽名，其本人並未簽名，嗣抗告人以和解筆
    錄聲請強制執行，始發現上情，即提起本件給付會款訴訟，
    因系爭合會確係相對人參加，會款亦由相對人領取，原審逕
    裁定駁回抗告人之訴，尚有未合，爰提起抗告請求廢棄原裁
    定，改判相對人應給付抗告人新台幣（下同）31萬元及法定
    遲延利息等語。
二、按和解成立者，與確定判決有同一之效力，又原告之訴，訴
    訟標為確定判決效力所及者，法院應以裁定駁回之，民事訴
    訟法第380 條第1 項、第249 條第1 項第7 款分別定有明文
    。查本件抗告人前於91年8 月13日就系爭合會法律關係對相
    對人起訴請求給付會款，嗣並追加訴外人繆瑞華為共同被告
    ，該請求給付會款事件，經本院板橋簡易庭以91年度板簡字
    第1712號審理，兩造於92年1 月14日成立訴訟上和解，和解
    內容為「一、被告繆瑞華願給付原告新臺幣肆拾萬元整。給
    付方法：自民國九十二年二月二十五日起，於每月二十五日
    各給付五千元，至全部清償完畢止，如有一期未履行視為全
    部到期。二、原告其餘請求權拋棄。三、訴訟費用各自負擔
    」（關於相對人部分，依和解內容第2 項，應解為抗告人於
    和解成立時，已拋棄其對相對人之請求權，此並有本院板橋
    簡易庭93年6 月2 日板院通板民仁板簡字第1712號覆相對人
    聲請更正函附於該案卷宗內可稽）之事實，業經本院依職權
    調取上開卷宗核閱屬實，並有該訴訟之起訴狀及和解筆錄等
    件附卷可稽，抗告人主張相對人未於和解筆錄簽名，顯不實
    在；又本件抗告人係就同一合會之會款給付請求權，請求相
    對人給付會款等情，復為抗告人於原審及本院準備程序中所
    自認，則其前後二訴之當事人、訴之聲明及訴訟標的既均相
    同而屬同一事件，則抗告人就已成立訴訟上和解之事件再行
    起訴，依上述規定，自應裁定駁回。原裁定駁回抗告人之訴
    及假執行之聲請，洵無違誤，抗告人指摘原裁定不當，為無
    理由，應予駁回。
三、據上論結，本件抗告為無理由，依民事訴訟法第436 條之1
    第3 項、第495 條之1 第1 項、第449 條第1項 、第95條、
    第78條，裁定如主文。
中　　華　　民　　國　　94　　年　　4 　　月　　22　　日
                  民事第二庭    審判長法　官　林玫君
                                      法  官　徐福晉
                                      法  官　連士綱
以上正本係照原本作成。
本裁定不得抗告。
中　　華　　民　　國　　94　　年　　4 　　月　　22　　日
                                      書記官　李宏明
